# 对子公司长期股权投资采用成本核算的理由

提问人：风清扬 888 时间：2012-05-25 10:39:23
《讲解》 2010 中第 35 页提到：准则中要求企业对子公司的长期股权投资采用成本法核算，主要是为了避免在子公司实际宣告发放现金股利或利润之前，母公司垫付资金发放现金股利或利润等情况。 我怎么觉的没什么影响呢？如何防止母公司垫付资金了，若不用成本法，母公司又是如何操作实现垫付资金发放现金股利或利润的呢。

回答人：chenyiwei
基本赞同。 最近在长期股权投资准则修订的征求意见中，有不少人提出了在个别报表层面对子公司投资是否恢复采用权益法，或者对合营、联营企业投资取消权益法的问题。估计本次准则修订中对这些方面会有所改变。但变数较大，最终结果如何，目前还不好说。